【裁判字號】    98,易,1909
【裁判日期】    980903
【裁判案由】    傷害等
【裁判全文】
臺灣臺中地方法院刑事判決              98年度易字第1909號
公  訴  人  臺灣臺中地方法院檢察署檢察官
被      告  甲○○
上列被告因傷害等案件，經檢察官提起公訴 (98年度偵緝字第91
1號)，本院判決如下：
    主    文
甲○○傷害人之身體，累犯，處拘役伍拾日，如易科罰金，以新
臺幣壹仟元折算壹日：又以加害生命、身體之事，恐嚇他人，致
生危害於安全，累犯，處拘役拾日，如易科罰金，以新臺幣壹
仟元折算壹日。應執行拘役柒拾日，如易科罰金，以新臺幣壹仟
元折算壹日。
    犯罪事實
一、甲○○前於民國95年間因施用毒品案件，經本院以95年度訴
    字第1555號判處有期徒刑10月確定：同年又因施用毒品案件
    ，經本院以95年度訴字第2574號、95年度訴字第2572號分別
    判處有期徒刑8月、4月確定，前開2罪經減刑並合併定應執
    行有期徒刑5月又15日確定，與前述應執行刑接續執行，於
    96年10月17日執行完畢。仍不知悛悔，因丁○○懷疑甲○○
    與其妻過從甚密，屢撥打電話要求甲○○不要與其妻往來，
    甲○○乃心生不悅。97年12月20日晚間6時15分許，甲○○
    又接獲丁○○電話提及此事，與丁○○於電話中互相叫罵，
    因丁○○怒稱甲○○有膽量就至其住處，甲○○受丁○○言
    語相激，心生氣憤，遂前往臺中縣后里鄉○○路15號之丁○○住處欲與丁○○理論，約5分鐘後，甲○○已至丁○○住
    處，即在丁○○住處前院大罵三字經叫囂，丁○○乃自家中
    持扳手1支 (長約50公分)出門防身，甲○○見狀，為搶下丁○○手中之扳手，可預見其搶取丁○○手中之扳手時，在紛
    亂中互相接觸、拉扯及阻擋，可能因此導致他人身體受傷，
    仍不違背其本意，竟基於傷害之不確定故意之犯意，與丁○○相互拉扯，在旁之丙○○欲上前勸阻，亦遭甲○○揮擊，
    致丁○○、丙○○跌倒在地，丁○○因而受有右臉頰額頭、
    左手臂、右手臂及左腳膝多處挫瘀腫傷、挫裂傷等傷害，丙○○之脖子、四肢亦受有多處挫傷之傷害。甲○○於搶下扳
    手欲離去時，又另行基於恐嚇之犯意，對丁○○恫稱：「你
    不要給我去上班，去上班就要讓你死」等語，以此加害他人
    生命、身體之話語，恐嚇丁○○，致丁○○心生畏懼，而生
    危害於安全。
二、案經丁○○、丙○○訴由臺中縣警察局大甲分局報請臺灣臺
    中地方法院檢察署檢察官偵查起訴。
    理  由
一、程序方面：
(一)本案被告甲○○所犯刑法第277條第1項、第305條之罪，屬
    刑事訴訟法第376條第1款所列之罪，依同法第284條之1規定
    ，第一審得由法官獨任進行審判程序，合先敘明。
(二)本案判決以下引用之供述及非供述證據，經本院依法踐行調
    查證據程序，公訴人及被告均不爭執各該證據之證據能力，
    且亦查無依法應排除其證據能力之情形，是後述所引用證據
    之證據能力均無疑義，合先敘明。
二、認定犯罪事實所憑之證據及理由：
    訊據被告甲○○固不否認就其於97年12月20日下午6時20分
    許確實有前往告訴人丁○○位於臺中縣后里鄉○○路15號之
    住處與丁○○發生爭執，及告訴人丁○○於案發後受有右臉
    頰、額頭、左手臂、右手臂及左腳膝多處擦瘀腫傷、挫裂傷
    等傷害，告訴人丙○○之脖子、四肢亦受有多處挫傷等傷害
    之事實，惟矢口否認有何傷害丁○○、丙○○，恐嚇丁○○
    之犯行，辯稱：丁○○一直打電話騷擾伊，叫伊不要再打電
    話給伊太太，不要再跟他太太在一起，丁○○一天打了幾十
    通電話，伊受不了，當天晚上丁○○又打電話騷擾伊，說伊
    有種就過去他家，伊一時生氣，就騎腳踏車過去理論，伊到
    場後就叫丁○○出來，丁○○拿扳手出來打伊，並叫丙○○
    一起打伊，伊就罵三字經，伊順手將扳手搶下後就離開，沒
    有打丁○○、丙○○2人，也沒有用手肘打丁○○的臉，伊
    不知道他們的傷如何來的，伊也沒有恐嚇丁○○云云。經查
    ：
(一)上揭傷害、恐嚇之犯罪事實，迭據證人即告訴人丁○○、丙○○於警詢、偵訊時證述綦詳【見臺中縣警察局大甲分局中
    縣甲警偵字第0980002012號卷(下稱警卷)第1至6頁、偵緝卷
    第24至25頁、第30頁】，渠等所述前後均一致，且互核所述
    情節大致相符，苟非確有其事，渠等何能歷經上開警詢、偵
    訊過程，對於案情有關重要事項均能清楚陳述而無反覆，堪
    認所述非虛，此外，並有告訴人丁○○提出之診斷證明書1
    紙(見警卷第11頁)、丙○○之受傷照片3張 (見警卷第12頁)
    、刑案現場測繪圖1紙 (見警卷第13頁)、臺中縣警察局大甲
    分局98年7月21日中縣甲警偵字第0980011526號函及檢附職
    務報告1份 (見本院卷第23至24頁)在卷可參，足認證人丁○○、丙○○上揭所述，應可採信。
(二)被告雖否認自己有動手打人，惟依被告於98年4月10日偵訊
    時供稱：丁○○和他侄兒丙○○2個打伊1個，伊有出手阻擋
    云云【見臺灣臺中地方法院檢察署98年度偵緝字第911號卷
    (下稱偵緝字第911號卷)第16頁】；於98年5月7日偵訊時供
    稱：當時丁○○拿扳手，和丙○○2個人打伊一個，當時雙
    方有發生扭打，伊把扳手搶下來後就回去了云云 (見偵緝字
    第911號卷第25頁)：於本院審理時供稱：伊一去丁○○家有
    先罵三字經，丁○○拿扳手衝出來伊面前，丁○○當時用右
    手拿扳手，把手舉高作勢要打伊，扳手很大支，應該有50公
    分，和伊距離很近，就在我面前，伊當時怕丁○○拿扳手打
    伊，伊用右手拉丁○○右手拿的扳手，往伊的方向拉過來，
    搶的當中，丙○○過來，丁○○叫丙○○給我打，丙○○就
    過來要打伊，我們3個人拉扯中跌倒在地上，扳手就被伊搶
    過來云云(見本院卷第39頁)。堪認被告與告訴人丁○○、丙○○間確有發生肢體接觸、拉扯及阻擋之行為，被告就此所
    辯不足採信。而被告可預見其在爭執紛亂中，互相接觸、拉
    扯及阻擋，有可能因此導致告訴人2人因拉扯、跌倒而身體
    成傷，仍不違背其本意，任由拉扯、跌倒造成傷害，被告具
    傷害之不確認故意甚明。
(三)又觀之被告於本院審理時所證述案發經過情形，被告因打電
    話與丁○○之妻聊天、往來，經丁○○多次以電話要求被告
    不得與其妻往來，被告已有不悅，且被告自承其於97年12月
    20日晚間6時20分許因丁○○又再打電話騷擾，其前往丁○○住處時，已生中氣憤，故一到丁○○住處即先罵三字經，
    其見丁○○拿扳手出來時，復即動手搶下扳手，足見被告對
    告訴人丁○○不滿之情緒已不言可諭，則被告所為，顯與單
    純之被動防衛行為有別，足見被告係以互毆之犯意而為傷害
    行為 (有關被告另告訴丁○○、丙○○傷害部分，因被告並
    未提出其有受傷之證明，業經檢察官對丁○○、丙○○為不
    起訴處分)。又被告不顧及有他人在旁之情形下，在丁○○
    住處門口即大聲謾罵，衡諸常情，其於動手搶下丁○○手中
    扳手後，於離開時出言恐嚇丁○○，已非不可能之事，此益
    足證證人即告訴人丁○○、丙○○上開證述，應屬實在。
(四)再告訴人丁○○於案發當日即向臺中縣警察局大甲分局月眉
    派出所報案，並前往月眉診所驗傷，有月眉診所97年12月20
    日診斷證明書1紙在卷可參 (見警卷第11頁)，觀之該診斷證
    明書所載，丁○○受傷部位為右臉頰額頭、左手臂、右手臂
    及左腳膝多處，傷勢則為挫瘀腫傷、挫裂傷；另告訴人丙○○雖未前往醫院驗傷，惟案發當日在警局即出示受傷部分，
    由臺中縣警察局大甲分局月眉派出所承辦警員林勇村拍照存
    卷，所受傷害為手、腳挫傷、頸部抓傷，此亦有告訴人丙○○受傷照片3張附卷可考 (見警卷第11頁、第12頁)，並經證
    人林勇村於本院審理時結證屬實(見本院卷第37頁)，與一般
    拉扯及跌倒可能受傷之部位及傷勢均相符，且核與告訴人丁○○、丙○○證述被告傷害之情節一致，足認被告確有故意
    傷害告訴人2人之行為，其故意傷害行為，與告訴人2人所受
    之上述之傷害間，具有相當因果關係。
(五)綜上所述，被告傷害、恐嚇犯行，事證已臻明確，被告前揭
    所辯，應係畏罪卸責之詞，無可採信，其犯行洵堪認定，應
    予依法論罪科刑。
三、論罪科刑之理由：
    核被告甲○○所為，係犯刑法第277條第1項普通傷害罪、第
    305條恐嚇危害安全罪。被告傷害告訴人丁○○、丙○○，
    因時間、空間密接，於刑事評價上自應以一行為論斷，被告
    以一行為同時傷害告訴人2人，為同種想像競合犯，應依刑
    法第55條前段之規定從一重之普通傷害罪處斷。又被告有如
    犯罪事實欄所載論罪科刑執行情形，有卷附臺灣高等法院被
    告前案紀錄表可按，其受有期徒刑執行完畢後5年以內再故
    意犯本案法定刑為有期徒刑之罪，屬累犯，依刑法第47條第
    1項規定，加重其刑。被告所犯上開2罪，犯意各別，行為互
    殊，應予分論併罰。爰審酌被告與告訴人丁○○間因情感糾
    紛發生爭執，詎不思理性解決紛爭，一時氣憤竟訴諸暴力，
    與告訴人丁○○、丙○○發生相互間肢體接觸、拉扯，造成
    告訴人2人受有傷害，並進而恐嚇告訴人丁○○犯行，兼衡
    酌告訴人2人分別所受傷害程度尚屬輕微，部分事出原因為
    告訴人丁○○自家中取出大型扳手，惟被告其迄今尚未與告
    訴人2人達成和解，賠償告訴人等所受之損害，且矢口否認
    犯行，未見有何悔意等一切情況，分別量處如主文所示之刑
    ，並定其應執行之刑，暨均諭知易科罰金之折算標準。另扣
    案扳手1支，係告訴人丁○○自其家中取出，並非被告所有
    之物，業經告訴人丁○○、被告陳明在卷，爰不予宣告沒收
    。
四、應適用之法律：
    依刑事訴訟法第284條之1、第299條第1項前段，刑法第277
    條第1項、第305條、第47條第1項、第55條前段、第51條第6
    款、第41條第1項前段，刑法施行法第1條之1第1項、第2項
    前段，判決如主文。
本案經檢察官乙○○到庭執行職務。
中    華    民    國    98    年    9     月    3     日
                  刑事第十六庭    法  官  簡芳潔
以上正本證明與原本無異。
如不服本判決應於收受送達後10日內向本院提出上訴書狀，並應
敘述具體理由；其未敘述上訴理由者，應於上訴期間屆滿後20日
內向本院補提理由書（均須按他造當事人之人數附繕本）「切勿
逕送上級法院」。
                                  書記官  呂苗澂
中    華    民    國    98    年    9     月    3    日
附錄論罪科刑法條全文：
中華民國刑法第277條
傷害人之身體或健康者，處3年以下有期徒刑、拘役或1千元以下
罰金。
犯前項之罪因而致人於死者，處無期徒刑或7年以上有期徒刑；
致重傷者，處3年以上10年以下有期徒刑。
中華民國刑法第305條
以加害生命、身體、自由、名譽、財產之事，恐嚇他人致生危害
於安全者，處2年以下有期徒刑、拘役或3百元以下罰金。


司法院資訊處製作；財團法人民間司法改革基金會備份。
